【裁判字號】    99,訴,245
【裁判日期】    990430
【裁判案由】    毒品危害防制條例
【裁判全文】
臺灣基隆地方法院刑事判決        99年度訴字第245號
公  訴  人  臺灣基隆地方法院檢察署檢察官
被      告  乙○○
上列被告因毒品危害防制條例案件，經檢察官提起公訴（99年度
毒偵字第171號），並經本院合議庭裁定由受命法官獨任進行簡
式審判程序，判決如下：
    主      文
乙○○施用第一級毒品，累犯，處有期徒刑柒月，扣案之第一級
毒品海洛因淨重零點壹參柒公克（併同難以完全析離之包裝袋壹
只）沒收銷燬之；又施用第二級毒品，累犯，處有期徒刑肆月。
應執行有期徒刑拾月。扣案之第一級毒品海洛因淨重零點壹參柒
公克（併同難以完全析離之包裝袋壹只）沒收銷燬之。
    事實及理由
一、本件證據應補充：「被告於本院準備程序及審判程序之自白
    。」、應適用之法條應補充：「扣案之第一級毒品海洛因淨
    重0.137公克（併同難以析離之包裝袋1只），為查獲之毒品
    （蓋無論以何種方式分離包裝袋與其內裝之毒品，包裝袋內
    均會有極微量毒品殘留，故上述包裝袋應整體視為查獲毒品
    ，一併依前揭規定宣告沒收銷燬之，參見最高法院95年度臺
    上字第3739號、第7354號判決），不問屬於犯人與否，應依
    毒品危害防制條例第18條第1項前段宣告沒收銷燬之。」外
    ，餘均引用如附件檢察官起訴書之記載。
二、據上論斷，應依刑事訴訟法第273條之1第1項、第284條之1
    、第299條第1項前段、第310條之2、第454條第2項，毒品危
    害防制條例第10條第1項、第2項、第23條第2項、第18條第1
    項前段，刑法第11條、第47條第1項、第51條第5款，判決如
    主文。
本案經檢察官甲○○到庭執行職務。
中    華    民    國    99    年    4     月    30    日
                  刑事第四庭法  官    何怡穎
以上正本證明與原本無異。
對於本件判決如有不服，應於收受送達後10日內，向本院提出上
訴書狀，上訴於臺灣高等法院，並按他造當事人之人數附具繕本
。
中    華    民    國    99    年    4     月    30    日
                            書記官    翁其良
附錄本案論罪科刑法條：
毒品危害防制條例第10條
施用第一級毒品者，處 6 月以上 5 年以下有期徒刑。
施用第二級毒品者，處 3 年以下有期徒刑。
附件：
臺灣基隆地方法院檢察署檢察官起訴書
                                     99年度毒偵字第171號
    被      告  乙○○  男  36歲（民國○○年○月○○日生）
                        住基隆市安樂區○○○街330巷1之1
                        號8樓
                        （另案在臺灣基隆監獄執行中）
                        國民身分證統一編號：Ｚ000000000號
上被告因違反毒品危害防制條例案件，業經偵查終結，認應提起
公訴，茲將犯罪事實及證據並所犯法條分敘如下：
        犯罪事實
一、乙○○前因2次施用毒品案件，經觀察、勒戒後，均認無繼
    續施用毒品之傾向，分別於民國88年5月11日、89年5月19日
    執行完畢釋放，並由本署檢察官各以88年度偵字第1530、16
    82、2813號及89年度毒偵字第852號為不起訴處分確定。復
    因施用毒品案件，經裁定令入戒治處所施以強制戒治，於92
    年9月5日戒治執行期滿，刑案部分則經臺灣基隆地方法院於
    91年5月29日以91年度訴字第162號判決判處有期徒刑10月確
    定。再因施用毒品案件，經同法院於92年3月19日以92年度
    訴字第125號判決判處有期徒刑7月確定。又因施用毒品案件
    ，經同法院於95年12月27日以95年度訴字第876號判決判處
    有期徒刑9月確定。另因施用毒品案件，經同法院於97年5月
    22日以97年度訴字第568號判決判處有期徒刑7月確定；因竊
    盜案件，經臺灣基隆地方法院於98年2月6日以98年度基簡字
    第108號判決判處有期徒刑4月確定，上開2罪經定應執行刑
    為有期徒刑9月，於98年5月21日執行完畢。詎其仍不思悔改
    ，復基於施用第一級毒品海洛因及第二級毒品甲基安非他命
    之犯意，於99年2月5日20時許，在基隆市建德國中附近公園
    內，先以玻璃球燒烤吸其煙氣方式，施用甲基安非他命，甫
    施用完畢後，又以針筒注射方式，施用海洛因。嗣於同日21
    時許，在基隆市○○區○○路與忠二路口前，為警查獲，當
    場扣得海洛因1包（淨重0.137公克，取樣0.002公克，驗後
    餘重0.135公克），經採尿送驗，呈嗎啡及甲基安非他命陽
    性反應，而查悉上情。
二、案經基隆市警察局移送偵辦。
        證據並所犯法條
一、證據名稱及待證事實：
┌──┬──────────┬────────────┐
│編號│證據名稱            │待證事實                │
├──┼──────────┼────────────┤
│一  │被告乙○○之自白    │被告於上揭時地施用海洛因│
│    │                    │及甲基安非他命之事實    │
├──┼──────────┼────────────┤
│二  │基隆市警察局刑警大隊│被告施用海洛因及甲基安非│
│    │偵辦毒品案件尿液檢體│他命之事實              │
│    │對照表（採尿時間：99│                        │
│    │年2月5日）、臺灣尖端│                        │
│    │先進生技醫藥股份有限│                        │
│    │公司濫用藥物檢驗報告│                        │
├──┼──────────┼────────────┤
│三  │刑案資料查註紀錄表、│被告構成累犯，且於強制戒│
│    │全國施用毒品案件紀錄│治執行完畢釋放後，5年內 │
│    │表、法務部全國檢察官│再犯之事實              │
│    │線上查詢刑案人犯在監│                        │
│    │所最新資料報表      │                        │
├──┼──────────┼────────────┤
│四  │海洛因1包（淨重0.137│被告施用海洛因之事實    │
│    │公克，取樣0.002公克 │                        │
│    │，驗後餘重0.135公克 │                        │
│    │）                  │                        │
├──┼──────────┼────────────┤
│五  │毒品初步鑑驗報告單及│證明扣案粉末確實為海洛因│
│    │交通部民用航空局航空│之事實                  │
│    │醫務中心毒品鑑定書  │                        │
└──┴──────────┴────────────┘
二、核被告所為，係犯毒品危害防制條例第10條第1、2項之施用
    第第一、二級毒品罪嫌。被告持有毒品之低度行為，為施用
    之高度行為所吸收，不另論罪。被告所犯前開2罪，犯意各
    別，行為有異，罪名互殊，請分論併罰。被告前受徒刑執行
    完畢，5年以內故意再犯本件有期徒刑以上之罪，為累犯，
    請依刑法第47條之規定加重其刑。扣案之海洛因1包，請依
    同條例第18條第1項前段之規定宣告沒收銷燬。
三、依毒品危害防制條例第23條第2項、刑事訴訟法第251條第1
    項提起公訴。
    此  致
臺灣基隆地方法院
中    華    民    國    99    年    3    月    30     日
                              檢  察  官  陳佳宏
本件正本證明與原本無異
中    華    民    國    99    年    4     月    6     日
                              書  記  官  鍾向昱
附錄所犯法條︰
毒品危害防制條例第10條
施用第一級毒品者，處 6 月以上 5 年以下有期徒刑。
施用第二級毒品者，處 3 年以下有期徒刑。

司法院資訊處製作；財團法人民間司法改革基金會備份。
